# 土地补助款

提问人：wjc435 时间：2023-07-09 17:01:57
陈版主你好，
拟上市公司实控人与当地区政府签订优惠协议约丁区政府以招商引资的优惠价格（ 1500 万元）向公司出售评估价格为 3000 万元的土地，项目落地实施方为A（上市公司子公司），剩余款项由街道办事处负责处理并支付。同时双方签订补充协议约定需满足如下条件：拟上市公司注册地定为当地区。之后根据投资协议，甲方地块持有方、乙方街道办、丙方（A）签订的三方协议表明：
A公司取得评估价值为 3000 万元的土地，实际支付 1500 万元，剩余 1500 万元由街道办负责分期偿还。
目前情况：A公司已支付土地款（ 1500 万）并拿到土地使用证，街道办已支付剩余 1500 万元。补充协议条件完成不了，上市公司主体确定不在当地。
问题： 1 、A公司土地入账价值能否确认为 3000 万元？
2 、A公司街道办支付的 1500 万元能否确认为对土地的政府补助?
3 、如不能确认政府补助，能否街道办出具一份不需A公司支付的说明，确认为政府补助？（经沟通区政府不予出具）

回答人：chenyiwei
在确定由街道办代付的部分无需由本企业偿还，或者虽有可能被要求偿还但预期还款原因的触发可能性很低时，可以认为由街道办代为承担的部分属于政府补助（与资产——土地使用权相关），可以选择按总额法火鹤净额法进行处理。
如果采用总额法的，则土地入账价值为 3000 万元，街道办代付的 1500 万元作为递延收益，在土地使用权的年限内摊销，确认为各年度的其他收益。

提问人：wjc435 时间：2023-07-12 19:12:28
陈版主，目前根据现有的文件不能确认代付部分无需由企业偿还，能否取得街道办说明，确认不需要支付，然后确认政府补助

回答人：chenyiwei
建议咨询律师，以确定街道办证明的效力，以及如有效，应采用何种措辞。